臺灣桃園地方法院刑事判決　　　　　100年度審交易字第117號
公　訴　人　臺灣桃園地方法院檢察署檢察官
被　　　告　邱瀚仕
上列被告因公共危險等案件，經檢察官提起公訴（99年度偵字第
23746 號），被告於本院準備程序進行中，就被訴事實為有罪之
陳述，經本院告知簡式審判程序意旨，並聽取當事人之意見後，
本院裁定改依簡式審判程序審理，並判決如下：
    主      文
邱瀚仕服用酒類，不能安全駕駛動力交通工具而駕駛，處有期徒
刑伍月，如易科罰金，以新臺幣壹仟元折算壹日；又因過失傷害
人，處有期徒刑肆月，如易科罰金，以新臺幣壹仟元折算壹日。
應執行有期徒刑柒月，如易科罰金，以新臺幣壹仟元折算壹日。
緩刑肆年，並應於緩刑期間內支付公庫新臺幣伍萬元。
    事實及理由
一、邱瀚仕明知飲用酒類過量不能安全駕駛動力交通工具者，不
    得駕駛動力交通工具，於民國99年8 月20日凌晨1 時許，在
    桃園縣內壢地區之友人家中飲用酒類後，已達不能安全駕駛
    動力交通工具之程度，竟於同日凌晨4 時至5 時許，駕駛車
    號0630 -KV號自用小客車，沿中壢交流道上國道1 號公路轉
    國道2 號公路，往大園鄉方向行駛，本應注意與前車保持安
    全距離及注意車前狀況，隨時採取必要之安全措施，且當時
    晴天、日間有自然光線、路面平坦、視距良好，並無不能注
    意之情形，迄同日6 時15分許，行經國道2 號公路西向8.3
    公里處，竟因不勝酒力，車速過快，駕駛失控後偏離車道而
    撞及正於國道2 號公路上施行拓寬工程之人員曾銘輝、王招
    順及施工機具等，復向前追撞由曾瑞昌所駕駛由嘉義往桃園
    機場方向行駛於路肩左側加速車道之車號2611-XT 號自用小
    客車，該車又追撞同向葉錫揚所駕駛車號5410-QQ 之自用小
    客車，且前開施工機具因遭邱瀚仕上開自用小客車碰撞後，
    便向右碰撞由李鈺祥所駕駛車號1622-DR 號自用小客車，機
    具內之油漆則潑灑至由陳義雄所駕駛車號1213-HH 號之自用
    小客車，致王招順受有頭部外傷合併腦出血、創傷性腦部蜘
    蛛膜下腔出血、右側顳葉顱內出血及左側顳葉硬腦膜外出血
    及疑似瀰漫性軸圖等之傷害、曾銘輝受有下肢多重開放性骨
    折之傷害（致曾銘輝過失傷害罪嫌部分未據告訴）。又邱瀚
    仕於肇事後，於有偵查犯罪權限之機關未發覺犯罪前，即主
    動停留現場，並向據報到場處理之國道公路警察局第一警察
    隊警員坦承為肇事人，自首接受裁判，並經警當場施予呼氣
    酒精濃度檢測，測得邱瀚仕呼氣所含酒精濃度為每公升0.77
    毫克，始查悉上情。
二、證據名稱：
  (一)被告邱瀚仕於警詢、偵訊及本院審理時之自白。
  (二)證人曾瑞昌、葉錫揚、李鈺祥、陳義雄、曾銘輝於警詢中
      之證述，告訴人王招順及輔佐人洪佩瑩於偵訊中之證述。
  (三)酒精濃度檢測紀錄單、國道公路警察局第一警察隊汽機車
      駕駛人酒後生理協調平衡檢測紀錄表、道路交通事故調查
      報告表（一）（二）、道路交通事故現場圖、刑法第185
      條之3 案件觀察紀錄表、內政部警政署國道公路警察局舉
      發違反道路交通處理事件通知單、公務員懲戒委員會議決
      書各1 份，告訴人王招順100 年1 月21日刑事追加告訴狀
      1 份
  (四)告訴人王招順99年8 月20日長庚醫療財團法人林口長庚紀
      念醫院診斷證明書、99年9 月2 日長庚醫療財團法人林口
      長庚紀念醫院診斷證明書、99年9 月16日財團法人彰化基
      督教醫院鹿基分院診斷證明書、99年12月30日財團法人彰
      濱秀傳紀念醫院診斷證明書、王招順99年9 月20日財團法
      人彰濱秀傳紀念醫院診斷證明書、神經科智能評估申請單
      檢查報告各1 份。
三、按汽車駕駛人無駕駛執照駕車、酒醉駕車，因而致人受傷，
    依法應負刑事責任者，加重其刑至二分之一，道路交通管理
    處罰條例第86條第1 項定有明文，被告邱瀚仕於飲酒後呼氣
    酒精濃度達每公升0.77毫克下仍駕駛車輛上路，因而致人受
    傷，其所犯過失傷害罪部分，自應依道路交通管理處罰條例
    第86條第1 項加重其刑至二分之一，起訴意旨雖漏為論列，
    惟業經蒞庭之公訴檢察官當庭增列，基於檢察一體，本院自
    得併予審究。是核被告邱瀚仕所為分別係犯刑法第185 條之
    3 之服用酒類不能安全駕駛動力交通工具而駕駛罪及刑法第
    284 條第1 項前段之過失傷害罪。被告所犯上開二罪，犯意
    各別，行為互殊，應予分論併罰。又被告於犯上開二罪後，
    於有偵查犯罪權限之機關未發覺犯罪前，即主動停留現場，
    自首而接受裁判，爰均依刑法第62條前段規定減輕其刑。被
    告過失傷害罪刑同時有刑之加重及減輕事由，依法應先加後
    減之。爰審酌被告身為桃園縣政府警察局大園分局警員，猶
    執意於飲酒後駕駛汽車於公眾往來之道路，顯然漠視自己及
    他人生命財產安全，致告訴人王招順所受傷害非輕，被告所
    為誠屬不該，本不宜寬縱，惟念及被告犯後坦承犯行，堪認
    頗有悔悟之意等一切情狀，並斟酌被告之年齡、學歷等節，
    分別量處如主文所示之刑及定其應執行刑，並諭知易科罰金
    之折算標準。末查，被告前未曾因故意犯罪受有期徒刑以上
    刑之宣告，有本院卷附臺灣高等法院被告前案紀錄表1 份可
    稽，渠等因一時失慮，致罹刑典，雖尚未與告訴人達成和解
    ，仍先行賠償告訴人部分損害，此有100 年5 月13日協議書
    1 份在卷可考，本院認被告經此偵查及科刑教訓後，應知警
    惕，而無再犯之虞，前揭所宣告之刑，以暫不執行為適當，
    爰依刑法第74條第1 項第1 款、第2 項第4 款規定，諭知緩
    刑4 年及向公庫支付新臺幣5 萬元，以啟自新。
四、應適用之法條：刑事訴訟法第299 條第1 項前段、第273 條
    之1 第1 項、第310 條之2 、第454 條第1 項，道路交通管
    理處罰條例第86條第1 項，刑法第185 條之3 、第284 條第
    1 項前段、第62條前段、第71條第1 項、第41條第1 項前段
    、第8 項、第51條第5 款、第74條第1 項第1 款、第2 項第
    4款，刑法施行法第1 條之1 第1 項、第2 項前段。
五、如不服本判決，得自收受送達之翌日起10日內向本院提出上
    訴狀（應附繕本），其未敘述上訴理由者，應於上訴期間屆
    滿後20日內補提理由書狀於本院，上訴於臺灣高等法院。
本案經檢察官王碩志到庭執行職務。
中    華    民    國   100    年    7     月    29    日
                        刑事庭  法  官  鍾雅蘭
以上正本證明與原本無異。
                                書記官  石曉芸
中    華    民    國   100    年    7     月    29    日
附錄本案論罪科刑法條：
刑法第185 條之3
服用毒品、麻醉藥品、酒類或其他相類之物，不能安全駕駛動力
交通工具而駕駛者，處1 年以下有期徒刑、拘役或科或併科15萬
元以下罰金。
刑法第284 條（過失傷害罪）
因過失傷害人者，處6 月以下有期徒刑、拘役或5 百元以下罰金
，致重傷者，處1 年以下有期徒刑、拘役或5 百元以下罰金。
從事業務之人，因業務上之過失傷害人者，處1 年以下有期徒刑
、拘役或1 千元以下罰金，致重傷者，處 3 年以下有期徒刑、
拘役或2 千元以下罰金。